臺灣高雄地方法院刑事判決　　　　　　　　　　　　九十一年度交易字第三五五號
　　公　訴　人　臺灣高雄地方法院檢察署檢察官
　　被　　　告　乙○○
右列被告因公共危險案件，經檢察官聲請簡易判決處刑（九十一年度偵字第七一０一
號），本院高雄簡易庭認不宜以簡易判決處刑（九十一年度雄交簡字第七三三號），
而移由本院刑事庭依通常程序審理，判決如左：
    主  文
乙○○無罪。
    理  由
一、公訴意旨略以：被告乙○○於民國九十一年三月九日三時三十分許，酒後不能安
    全駕駛動力交通工具，竟仍駕駛車號ＧＦ六─八０八號重型機車，在高雄市左營
    區○○○路與重清路口，與被害人甲○○所駕駛車號ＹＵ─八０五三號自小貨車
    擦撞，經警測試其呼氣酒精濃度為０．３４ＭＧ／Ｌ，因認被告涉嫌刑法第一百
    八十五條之三之罪嫌。
二、按犯罪事實應依證據認定之，無證據不得推定其犯罪事實；又不能證明被告犯罪
    者，應諭知無罪之判決，刑事訴訟法第一百五十四條、第三百零一條第一項分別
    定有明文；又按犯罪事實之認定，應憑真實之證據，倘證據是否真實尚欠明顯，
    自難以擬制推測之方法，為其判斷基礎，最高法院五十三年度臺上字第六五六號
    判例亦著有明文。訊據被告乙○○固不否認確有酒後駕車之行為，惟堅決否認有
    何涉嫌公共危險犯行，辯稱：當時因為有一台車行駛在快車道，擋住伊視線，所
    以伊才沒有看到被害人之車子要轉過來，當時伊精神狀況很清楚，沒有受到喝酒
    影響等語。
三、本件公訴人認被告涉有上開罪嫌，係以被告為警查獲時，其呼氣酒精濃度測定值
    達每公升零點三四毫克，且發生交通事故為其論據之基礎，惟按刑法第一百八十
    五條之三之立法目的，旨在保護參與交通活動之不特定多數人之法益，其構成要
    件除須駕駛人服用毒品、麻醉藥品、酒類等物外，並須致不能安全駕駛動力交通
    工具為要件，至於駕駛人是否已不能安全駕駛動力交通工具，固可參考德國及美
    國以呼氣酒精濃度測定值達每公升零點五五毫克，肇事率即達一般正常人十倍之
    研究結果，做為一客觀之認定標準（見法務部八十八年五月十八日法八八檢字第
    一六六九號函），惟在駕駛人呼氣酒精濃度測定值未達每公升零點五五毫克時，
    其是否已不能安全駕駛動力交通工具，即需綜合其他事實加以判斷，自非以發生
    交通事故與否，做為判斷之唯一標準。本件被告雖於九十一年三月九日三時三十
    分許，駕駛車牌號碼ＧＦ六─八０八號重型機車，在高雄市左營區○○○路與重
    清路口，與被害人甲○○所駕駛車號ＹＵ─八０五三號自小貨車發生交通事故，
    嗣經到場警員以酒精測試器測試，其呼氣酒精濃度測定值達每公升零點三四毫克
    ，有酒精濃度測試列印紙及高雄市○○○○○道路交通事故調查報告表各一紙附
    卷可資佐證。惟本件被告雖有違規行駛於快車道上之行為，然本件事故之發生主
    要係因被害人由高雄市○○○路右轉重清路時，未遵守轉彎車應讓直行車先行之
    規定，致衝撞被告所駕駛之重型機車，而非被告主動撞及被害人所駕駛之自小貨
    車，此觀諸前揭道路交通事故調查報告及照片二幀甚明，核與證人鄭樹寶即高雄
    市政府警察局交通大隊員警到庭證稱：「：：：本件應是小貨車沒有讓直行車先
    行而肇事」等語（見本院九十一年七月二十四日訊問筆錄）之情節相符。再者，
    被告於員警到醫院處理時，並無嘔吐、出入車門困難、腳步不穩、講話含糊不清
    、語無倫次、意識模糊及其他任何不能安全駕駛動力交通工具之跡象，其行為及
    反應均正常等情，業經到場處理員警即高雄市政府警察局左營分局員警丙○○於
    本院審理時到庭證稱：「（本件的酒測單，是否是你製作《提示酒測單》？）是
    。被告有受傷，口部有流血，是交通隊幫被告作酒測。被告當時可能因為受傷緣
    故所以情緒不穩定。我是沒有聞到被告身上有酒味，本件是因為車禍例行公事要
    做酒測。被告是一直說他很痛，沒有其他異常情形」等語（見本院九十一年七月
    二十四日訊問筆錄）明確。是不能遽論前開交通事故之發生，即認係因被告飲用
    酒類後視覺及行為反應能力降低所致，並進而推測其已不能安全駕駛動力交通工
    具。此外，本院復查無其他積極證據證明被告涉有公訴人所指之公共危險犯行，
    自應依法為被告無罪之諭知，以期適法。
據上論斷，應依刑事訴訟法第四百五十二條、第三百零一條第一項，判決如主文。
本案經檢察官王伯敦到庭執行職務。
中      華      民      國    九十一    年      八      月    二十九    日
                                      臺灣高雄地方法院交通法庭
                                          審判長法  官  吳永宋
        法  官  林家賢
                                                法  官  張茹棻
右正本證明與原本無異。
如不服本判決，應於判決送達後十日內，向本院提出上訴狀。
                                                書記官  李忠霖
中      華      民      國    九十一      年    八      月    二十九    日
